臺灣臺北地方法院刑事判決　　　　　　　96年度易字第1037號
公　訴　人　臺灣臺北地方法院檢察署檢察官
被　　　告　乙○○
上列被告因妨害名譽案件，經檢察官提起公訴（95年度偵字第
26718號），本院判決如下：
    主  文
乙○○公然侮辱人，處拘役貳拾日，如易科罰金，以新臺幣壹仟
元折算壹日，減為拘役拾日，如易科罰金，以新臺幣壹仟元折算
壹日；又公然侮辱人，處拘役拾日，如易科罰金，以新臺幣壹
仟元折算壹日，減為拘役拾伍日，如易科罰金，以新臺幣壹仟元
折算壹日。應執行拘役貳拾日，如易科罰金，以新臺幣壹仟元折
算壹日。
    事  實
一、乙○○與甲○○間係均任職於民視電視公司新聞台（下稱民
    視新聞台）之同事，於民國九十五年十月三日晚上八時四十
    五分許，在臺北市○○路○段三六號十五樓民視新聞台新聞
    部化妝室內，因辦公室公基金支用問題與發生口角爭執後，
    乙○○竟基於公然侮辱之犯意，當場公然以「操你媽的Ｂ」
    之粗俗言詞辱罵甲○○。翌日上午某時許，又因蘇虹慧向其
    他同事詢問提出告訴之事宜，心生不悅，而萌生公然侮辱之
    犯意，在上址之民視新聞台新聞部化妝室內，再度公然以「
    操你媽的Ｂ」之粗鄙言語辱罵蘇虹慧，均足以貶損甲○○之
    社會評價。
二、案經甲○○訴由臺北市政府警察局松山分局報請臺灣臺北地
    方法院檢察署檢察官偵查起訴。
    理  由
一、訊據被告乙○○對於上開犯罪事實坦承不諱，核與證人甲○
    ○於警詢時所證述：「我於九十五年十月三日二十時四十五
    分許在民視化妝室（臺北市○○路○段三六號十五樓），那
    時候我在幫民視的來賓化妝，我的同事（意指被告）進來化
    妝室拿東西，我就跟他說，我不要配合到我家烤肉，因為同
    事想要跟公司拿一筆公基金來烤肉‧‧‧他就很生氣的罵我
    『操你媽的Ｂ』，罵完之後他就跑出化妝室‧‧‧隔日，我
    就問他說，阿德你昨天幹嘛罵我，他就說你就是該罵，之後
    又再一次罵我『操你媽的Ｂ』」之情節相符（偵查卷第五頁
    、第六頁），並經證人張玉華亦即民視新聞台新聞部化妝師
    於偵查中證稱：「事發當天我有在場，是在九十五年十月三
    日晚上八點多快九點時，乙○○與甲○○是因為公基金而吵
    架，當時甲○○說她不要幫乙○○背書‧‧‧他對甲○○說
    你不要碎碎念，並罵她操你媽的Ｂ，當時在場的人除了乙○
    ○、甲○○、我之外，還有立法委員林重謨和代班的英語主
    播麥可，後來乙○○就跑掉了‧‧‧」等語在卷（偵查卷第
    三五頁），此外，並有被告親自書寫之道歉字條翻拍照片一
    張附卷可稽（偵查卷第二三頁）。據此，足徵被告上開自白
    符實可採，其確有分別在上開時、地公然辱罵證人甲○○『
    操你媽的Ｂ』之事實，洵堪認定。又被告用以辱罵證人甲○
    ○字語『操你媽的Ｂ』，依社會通念，足以貶損他人之社會
    評價及尊嚴，為輕蔑他人、使人難堪之詞，顯屬侮辱之言語
    無疑。再者，被告辱罵證人甲○○之地點，係在民視新聞台
    員工及來賓均可自由進出之民視新聞台新聞部化妝室內一節
    ，亦經證人林靜宜於偵查中證稱屬實（本院卷第四０頁），
    自屬不特定或多數人得以共見共聞之公共場所無誤。從而，
    被告上開公然侮辱之犯行，均堪認定，應予依法論處。
二、核被告所為，均係犯刑法第三百零九條第一項公然侮辱罪。
    被告於上開時、地先後二次辱罵證人甲○○之行為時間，相
    隔一日，時間上並無密接關係，且導致被告萌生辱罵證人甲
    ○○犯意之起因，亦不相同，一為公基金支用問題發生口角
    爭執所生，一則因證人甲○○在雙方爭執過後翌日，向同事
    詢問對被告提出告訴事宜，引發被告心生不悅所致，犯意個
    別，並非基於單一犯意而為，自應予以分論併罰。起訴意旨
    認被告所犯上開二罪間，係應視為數個舉動之接續施行，合
    為包括之一行為予以評價之接續犯，容有誤會，附此敘明。
    爰審酌被告犯罪之動機、目的、手段、使用輕蔑、令人難堪
    之『操你媽的Ｂ』言詞辱罵證人甲○○，惟係分別因公基金
    支用問題發生口角爭執，以及見證人甲○○向其他同事詢及
    欲提出告訴之事宜，一時氣憤，始口出惡言辱罵證人甲○○
    、所生危害及犯後於本院審理時坦承犯行之態度等一切情狀
    ，各量處如主文所示之刑，並均諭知易科罰金之折算標準。
    另按犯罪在中華民國九十六年四月二十四日以前者，除本條
    例另有規定外，有期徒刑、拘役或罰金，減其刑期或金額二
    分之一，九十六年七月四日制定公布，並自九十六年七月十
    六日施行之中華民國九十六年罪犯減刑條例第二條第一項第
    三款定有明文。本件被告所犯上開公然侮辱罪之犯罪時間，
    均係在九十六年四月二十四日之前，復核無同條例所定不予
    減刑之情形，茲均應依同條例第二條第一項第三款規定，減
    其刑期二分之一，並依刑法第五十一條第六款規定，定其應
    執行之刑，復諭知易科罰金之折算標準。
據上論斷，應依刑事訴訟法第二百九十九條第一項前段、第二百
八十四條之一，中華民國九十六年罪犯減刑條例第二條第一項第
三款、第七條、第十條第一項，刑法第三百零九條第一項、第四
十一條第一項前段、第五十一條第六款，刑法施行法第一條之一
第一項，判決如主文。
本案經檢察官高怡修到庭執行職務。
中　　華　　民　　國　　96　　年　　7 　　月　　27　　日
  　　　　　　　        臺灣臺北地方法院刑事第十五庭
                            法　官　吳麗英
以上正本證明與原本無異。
如不服本判決，應於判決送達後十日內向本院提出上訴狀（應抄
附繕本）。告訴人或被害人如對於本判決不服者，應具備理由請
求檢察官上訴，其上訴期間之計算係以檢察官收受判決正本之日
期為準。
　　　　　　　　　　　　　　書記官　田華仁
中　　華　　民　　國　　96　　年　　7 　　月　　27　　日
附錄本案論罪科刑法條全文：
刑法第三百零九條
公然侮辱人者，處拘役或三百元以下罰金。
以強暴犯前項之罪者，處一年以下有期徒刑、拘役或五百元以下
罰金。
